# 求助陈版，关于在建工程转固时点，及利息资本化的问题

提问人：zhycs4500 时间：2018-04-16 11:46:55
企业的电网工程，已经达到预定可使用状态，企业现在的会计处理方式是作为试运营状态来处理，将收入、成本、费用等一并结转入在建工程中，同时利息仍在资本化，请教陈版，这样的做法是否可行？还是说要先预结转入固定资产，相关的利息费用化，呆后续的竣工决算情况落实后再根据竣工决算情况调整固定资产原值呢

回答人：chenyiwei
既然已明确“已经达到预定可使用状态”，那么就应采用你说的后一种做法，即“先预结转入固定资产，相关的利息费用化，呆后续的竣工决算情况落实后再根据竣工决算情况调整固定资产原值”。